臺灣高等法院刑事裁定　　　　　　94年度毒抗字第7號
　　抗告人
　　即被告　甲○○
上列抗告人因違反毒品危害防制條例案件，不服臺灣桃園地方法
院中華民國93年11月24日裁定（93年度毒聲字第1572號），提起
抗告，本院裁定如左：
    主  文
原裁定撤銷，發回臺灣桃園地方法院。
    理  由
一、原裁定以：檢察官聲請意旨略以：被告甲○○於民國93年8
    月2日晚上11時50分許採尿時起回溯96小時內某時點，在臺
    灣地區不詳處所，非法施用第一級毒品海洛因，於同日晚上
    11時許，在桃園縣桃園市○○路114號前，為警查獲，業據
    被告坦承上揭犯行，且其尿液經送檢驗結果呈海洛因陽性反
    應，有昭信科技顧問股份有限公司濫用藥物陽性檢體檢驗報
    告一紙附卷可稽，其施用毒品之犯行堪予認定。爰依毒品危
    害防制條例第20條第1項及觀察勒戒處分執行條例第3條第1
    項規定，聲請裁定將被告送勒戒處所觀察、勒戒。經核屬實
    ，而依毒品危害條例第20條第1項、觀察勒戒處分執行條例
    第3條第1項，裁定被告應送勒戒處所觀察勒戒。
二、抗告意旨略以：(一)被告自假釋出獄後，未曾施用任何毒品，
    自無犯行可供坦承，原裁定以被告警訊筆錄坦承吸食毒品乙
    節，與事實不相符合。(二)被告因病開刀，於93年7月31日方
    自林口長庚紀念醫院出院，距93年8月2日採集尿液之時間相
    隔僅48小時，檢驗報告所呈陽性反應或因手術後施用藥物所
    致，原審未予詳查，逕依檢驗報告為據，將被告送勒戒處所
    觀察、勒戒，被告甚難甘服，為此提起本件抗告，請撤銷原
    裁定。
三、原裁定以被告坦承吸食毒品之犯行而為裁定觀察勒戒之依據
    ，惟卷查被告之警訊筆錄及偵訊筆錄中，均未見有所謂坦承
    吸食海洛因之自白情事，所引證據已與卷內資料不符。又被
    告尿液經檢驗結果有海洛因之陽性反應，雖有昭信科技顧問
    股份有限公司濫用藥物陽性檢體檢驗報告可憑，惟據抗告意
    旨稱其於93年7月23日住院施行右側股骨骨折固定手術，至
    同年月31日出院以門診追蹤，已提出長庚紀念醫院出具之診
    斷證明書乙紙為憑，抗告人為警查獲採集尿液之時間為8月2
    日晚上，係在前開住院手術治療、出院後不久，則被告前開
    手術治療期間醫療上所施用之藥物，是否會影響尿液檢驗之
    結果，尚有詳查之必要，原審未予究明，遽予裁定令入勒戒
    處所觀察、勒戒，尚欠妥適。被告抗告，為有理由，應由本
    院將原裁定撤銷，發回原審法院，另為適法之裁定。
四、據上論結，應依刑事訴訟法第413條前段，裁定如主文。
中　  華  　民  　國　　94　　年　　1　 月　　  18  　日
                  刑事第十五庭審判長法  官  蔡永昌
                                    法  官  陳榮和
                                    法  官  蔡國在
以上正本證明與原本無異。
不得再抗告。
                                    書記官  耿鳳君
中　　華　　民　　國　　94　　年　　1 　　月　　19　　日
